【裁判字號】    92,交抗,557
【裁判日期】    920714
【裁判案由】    聲明異議
【裁判全文】
臺灣高等法院臺中分院刑事裁定                    九十二年度交抗字第五五七號
    抗  告  人
    即受處分人  甲○○
右列抗告人，因受處分人違反道路交通管理處罰條例案件，不服臺灣臺中地方法院，
中華民國九十二年六月二十四日裁定（九十二年交聲字第五二六號）提起抗告，本院
裁定如左：
    主      文
抗告駁回。
    理      由
一、聲明異議及抗告意旨略以：抗告人即受處分人甲○○，雖有駕車行經臺中市○○
    路、文林街口，但未闖紅燈，且當時只注意前方路況與行車安全，又戴安全帽阻
    隔外界聲音，加上可能警員做鳴笛的聲音不夠大或攔停手勢動作不夠明顯，所以
    沒有注意到有警員做鳴笛與攔停動作，爰聲明異議云云。嗣經抗告人再三回想，
    抗告人確未在該時間，騎機車經過該地點，更未違規，且未曾將機車借予他人使
    用，警員所稱之機車顏色與抗告人之機車顏色有不同云云。
二、按汽車（包括機器腳踏車）駕駛人，行經有燈光號誌管制之交岔路口闖紅燈者，
    處新台幣一千八百元以上五千四百元以下罰鍰，並記違規點數三點；次按，汽車
    駕駛人，駕駛汽車有違反本條例之行為，經交通勤務警察或依法令執行交通稽查
  任務人員制止時，不聽制止或拒絕停車接受稽查而逃逸者，除按各該條規定處罰
    外，處新台幣三千元以上六千元以下罰鍰，並記違規點數一點。又按，汽車駕駛
    人之行為有不服指揮稽查而逃逸之情形，當場不能或不宜攔截製單舉發者，得對
    汽車所有人逕行舉發處罰；汽車行駛至交岔路口，其行進應遵守燈光號誌或交通
    警察之指示，為道路交通管理處罰條例第五十三條、第六十條第一項、第六十三
    條第一項第三款第一款、第七條之二，道路交通安全規則第一百零二條第一項第
    一款，違反道路交通管理事件統一裁罰標準表，分別定有明文。
三、本院經查，抗告人甲○○所有ＮＱＥ─八○一號重型機車，於九十二年二月十日
    ，行經有燈光號誌管制之臺中市○○路、文林街交岔路口闖紅燈（沿復興路往五
    權南路方向行駛），經警鳴笛及手勢制止攔停，拒絕停車接受稽查而逃逸等違規
    ，經台中市警察局第三分局員警，於該路口發現該車闖紅燈而鳴笛示警攔停，因
    拒絕停車接受稽查而逃逸，在該員警目視可及下當場記下車號逕行舉發等情，有
    原舉發單位舉發之違反道路交通管理事件通知單一紙、台中市警察局第三分局九
    十二年四月十六日中分三交字第○九二○○一八二七二號函件附卷可憑。又証人
    即舉發之員警黃瑞豐，於原審時證稱：「那天中午十二點多，他（指違規人）戴
    安全帽駕駛ＮＱＥ─八○一號重型機車，沿復興路要往福新街方向直行，經過台
    中市○○路與文林街口闖紅燈，我站在二個車道中間馬上回頭用手攔截他，他是
    直走當時光線良好，我們經過鳴笛及用手勢攔截但是他不停，他車身屬於深色的
    是綠色或是藍色的，我記下車牌號碼，回去核對電腦之後我就逕行舉發」等語。
    此外，法院亦無任何證據足資證明執勤員警有捏造事實違法取締之情事，則執勤
    警員本其加強道路交通管理、維護交通秩序、確保安全職責所為之舉發，自應受
    到合法、正確而真正之推定，是抗告人所有上開機車確有上開違規，洵堪認定。
    原處分機關遂裁處罰鍰新台幣四千八百元，並記違規點數四點，逾期則依違反道
    路交通管理事件統一裁罰標準表及裁決書處罰主文裁處，自屬有據。抗告人於原
    審時以上情置辯，核屬卸責之詞，不足採信，原審因而認『原處分機關據以援引
    上開規定，裁處受處分人罰鍰新台幣四千八百元整，並記違規點數四點，逾期則
    依裁決書處罰主文規定處罰，並無不當』，駁回抗告人之聲明異議，核無不合，
    抗告人提起抗告，並無未違規之客觀證據提出，且另改稱其機車未在該時地有違
    規情事云云，然亦無任何證據可憑，核與抗告人在原審時所供稱亦有未合（參見
    原審卷二二、二三頁），是其空口指摘原裁定不當，核為無理由，應予駁回。
據上論斷，應依道路交通案件處理辦法第二十六條，刑事訴訟法第四百十二條，裁定
如主文。
中      華      民      國      九十二   年       七      月    十四    日
                                  臺灣高等法院臺中分院刑事第二庭
                                        審判長法  官  陳  朱  貴
                                              法  官  陳  欣  安
                                              法  官  蔡  聰  明
右正本證明與原本無異。
不得抗告。
                                              書記官  郭  振  祥
中      華      民      國      九十二   年       七      月     十五   日
                                                                        Ｉ


司法院資訊處製作；財團法人民間司法改革基金會備份。
